【裁判字號】    97,裁,661
【裁判日期】    970124
【裁判案由】    建築法
【裁判全文】
最  高  行  政  法  院  裁  定
                                     97年度裁字第00661號
再 審原 告  甲○○
            乙○○
再 審被 告  臺北市政府都市發展局(承受臺北市政府工務局業
            務)
代  表  人  許志堅
上列當事人間建築法事件，再審原告對於中華民國94年8月18日
本院94年度判字第1265號判決，依行政訴訟法第273條第1項第1
款所定事由提起再審之訴部分，本院裁定如下：
    主  文
再審之訴駁回。
再審訴訟費用由再審原告負擔。
    理  由
一、按再審原告提起再審之訴，應依行政訴訟法第277條第1項第
    4款表明再審理由，此為必須具備之程式。所謂表明再審理
    由，必須指明確定判決有如何合於法定再審事由之具體情事
    ，始為相當，倘僅泛言有何條款之再審事由，而無具體情事
    者，尚難謂已合法表明再審理由。如未表明再審理由，法院
    無庸命其補正。
二、本件再審原告主張本院94年度判字第1265號確定判決有行政
    訴訟法第273條第1項第1款所定事由，對之提起再審之訴，
    其再審意旨略以：本案再審被告「第3次查報」處分基礎與
    前案「第2次查報」處分基礎，皆係依據原案「第1次查報」
    處分之拆除結案內容為據之行政行為，依經驗與論理法則，
    自難謂合法，且有違一事不再理之原理原則；另案本院91年
    度判字第2321號確定判決既已認定再審被告前案「第2次查
    報」處分基礎之事實並無錯誤，且已拆除完畢結案，則基於
    所有糾紛一次解決，再審被告理應依據前案「第2次查報」
    處分之拆除結案內容為據，而不應重複以原案「第1次查報
    」處分之拆除結案內容為據，一再告發再審原告「拆後重建
    」，其重複提起本案「第3次查報」處分係以原案「第1次查
    報」拆除結案內容為據之行政處分，難謂合法。而原確定判
    決不以前案「第2次查報」處分之拆除結案內容之事實為基
    礎，違反行政程序法第5條、第10條之規定，亦有違民事訴
    訟法第253條所謂「一事不再理」之規定，自有適用法規錯
    誤之違法云云。經核其再審訴訟所表明之再審理由，無非說
    明其對於前訴訟程序確定判決、原處分不服之理由，然對於
    上開確定判決究有如何合於行政訴訟法第273條第1項第1款
    規定之具體情事，則未據敘明，依上說明，其再審之訴不合
    法。
三、依行政訴訟法第278條第1項、第104條、民事訴訟法第95條
    、第78條，裁定如主文。
中    華    民    國    97    年    1     月    24    日
                    最高行政法院第三庭
                        審判長法官  黃  璽  君
                              法官  林  茂  權
                              法官  鄭  忠  仁
                              法官  黃  本  仁
                              法官  吳  東  都
以  上  正  本  證  明  與  原  本  無  異
中    華    民    國    97    年    1     月    25    日
                              書記官  王  福  瀛


司法院資訊處製作；財團法人民間司法改革基金會備份。
